# 培训机构中退费班的收入成本会计处理问题

提问人：zhuixun 时间：2015-11-20 17:24:33
请问大家一个问题，我现在在做一个培训机构，有的培训班签的合同约定考试不过就要退费，但是这个合同是跨年度的.例如 2015 年签订了考研合同，约定：若 2016 年没有考上研究生全额退费。 2015 年，钱已经都收了，相关的培训成本已经发生了。那么 2015 年资产负债表日收入成本该如何确认呢，还是不确认？如果不确认的话，发生的成本应该放在哪个科目核算呢？

回答人：chenyiwei
根据历史经验估计因学员不能通过考试而需退费的人数和可能的退费金额。如果能够合理估计的，则在 2015 年内可以就已完成的培训，将预计不会退回的部分确认收入。如果无法合理估计退费金额的，则应到下一年度考试成绩公布后，根据实际通过情况确认已通过考试的学员对应的培训费收入。但是，无论何种情况， 2015 年末均应将所有已发生的培训成本均结转损益，不能留余额。

提问人：zhuixun 时间：2015-11-25 14:17:27
现在的情况是无法合理估计退费情况，如果本年把所有已发生的培训成本均结转至损益的话，那么本就会产生亏损，等明年考试成绩公布后，收入确认，但是成本已经确认在上年，这样的话就会导致毛利率产生大的波动，是不是不符合收入成本配比原则呢？

回答人：chenyiwei
配比原则并不是首要考虑的因素。这是因为合同履行结果不能可靠确定的情况下，对谨慎性的考虑优先于配比原则。